【裁判字號】    92,易,153
【裁判日期】    920528
【裁判案由】    傷害
【裁判全文】
臺灣宜蘭地方法院刑事判決                          九十二年度易字第一五三號
    公  訴  人  臺灣宜蘭地方法院檢察署檢察官
    被      告  乙○○
右列被告因傷害案件，經檢察官提起公訴（九十二年度偵字第六○四號），本院判決
如左：
    主  文
乙○○傷害人之身體，處拘役拾日，如易科罰金，以佰元折算壹日。
鋁條壹支沒收。
    事  實
一、乙○○於民國九十一年（起訴書誤載為九十二年）二月二十一日下午三時三十分
    許，在宜蘭縣蘇澳鎮（起訴書誤載為礁溪鄉市四十三號前巷道，因停車糾
    紛致與甲○○發生口角，其竟基於傷害他人身體之意思，持鋁條一支毆打甲○○
    之左手肘，致甲○○受有左肘挫傷之傷害。
二、案經甲○○訴由宜蘭縣警察局蘇澳分局報請臺灣宜蘭地方法院檢察署檢察官偵查
    起訴。
    理  由
一、訊據被告乙○○坦承於前揭時地，因停車糾紛與告訴人甲○○發生爭執，惟矢口
    否認有故意傷害犯行，並辯稱：伊是不小心用鐵架撞到告訴人，當天伊的廂型車
  停在家門口，告訴人一直按喇叭，伊馬上出來跟告訴人說馬上將車開走，當伊將
    車移好後從家裡倉庫拿了三、四個鐵架要拿到車上，不小心碰到告訴人云云。然
    查：告訴人於本院指訴稱：九十一年二月二十一日伊送朋友去火車站，開車回來
    時被告將車子停在馬路中擋到路，伊等了一會兒都沒有人出來看，伊就按喇叭，
    還是沒有人出來，伊又再按一次喇叭，後來被告從家裡衝出來罵髒話，而被告太
    太從後面跟出來，被告一直對著伊罵，伊很害怕並將車窗搖下來跟被告說他的車
    子擋到了，是否可以將車子移開，被告說妳這樣都開不過去，伊質問被告車子擋
    在路中央，被告說還沒有看過女子敢這樣和他說話，後來被告認出伊係張正義的
    女兒，被告還一直罵並罵伊父親，伊就下車和被告理論，被告走向貨車，伊以為
    被告要移開車子，伊轉身要離開，被告就從車上拿了一根鋁製圓條長棒衝出來，
    拿鋁製圓條長棒打伊左手肘，伊就跌倒了等語（參見本院九十二年四月十八日訊
    問筆錄）。雖證人即被告之妻李鳳珠於偵訊中證稱：當日先前為車擋道之事，雙
    方發生口角，後來我先生入屋搬鐵架二支，卻不小心撞到站在旁之告訴人，當時
    我先生用手拿一支約長一百公分鐵架，要迴轉時不小心撞上告訴人左手肘等語（
    參見九十二年三月十日偵訊筆錄），惟證人李鳳珠係被告之妻，依其證述內容，
    就被告拿取器物之數量與被告所辯顯係不同，益見其證詞係為迴護被告之詞，不
    足採信。此外，告訴人因此受有左肘挫傷之傷害，有建生醫院出具之診斷證明書
    一紙附卷可稽，告訴人之指訴應堪信為真實。綜上所述，本件事證明確，被告犯
    行堪以認定，應依法論科。
二、核被告乙○○所為，係犯刑法第二百七十七條第一項傷害罪。爰審酌被告犯罪之
    目的、手段、被害人所受傷害之程度，被告於犯罪後仍飾詞卸責等一切情狀，量
    處如主文所示之刑，並諭知易科罰金之折算標準，以示懲儆。如事實欄所述之鋁
    條一支，係被告所有，業據被告供明在卷，且為供犯罪所用之物，應併予宣告沒
    收之。
據上論斷，應依刑事訴訟法第二百九十九條第一項前段，刑法第二百七十七條第一項
、第四十一條第一項前段、第三十八條第一項第二款，罰金罰鍰提高標準條例第一條
前段、第二條判決如主文。
本案經檢察官郝中興到庭執行職務
中      華      民      國    九十二    年      五      月    二十八    日
                                  臺灣宜蘭地方法院刑事第二庭
                                        審判長法  官  黃  永  勝
                                              法  官  郭  顏  毓
                                              法  官  辜  漢  忠
右正本證明與原本無異。
如不服本判決，應於判決送達後十日內，向本院提出上訴狀。（應附繕本）
                                              書記官  林  秀  麗
中      華      民      國    九十二    年      五      月    二十九    日
附錄本案論罪科刑法條全文：
刑法第二百七十七條第一項
傷害人之身體或健康者，處三年以下有期徒刑、拘役或一千元以下罰金。


司法院資訊處製作；財團法人民間司法改革基金會備份。
